【裁判字號】    98,判,600
【裁判日期】    980527
【裁判案由】    贈與稅
【裁判全文】
最  高  行  政  法  院  判  決
                                       98年度判字第600號
上  訴  人  甲○○○
被 上訴 人  財政部臺灣省南區國稅局
代  表  人  邱政茂
訴訟代理人  劉蕙榛
            劉采旻
上列當事人間贈與稅事件，上訴人對於中華民國96年5月3日高雄
高等行政法院95年度訴更二字第34號判決，提起上訴，本院判決
如下：
    主  文
上訴駁回。
上訴審訴訟費用由上訴人負擔。
    理  由
一、上訴人及其配偶楊榮一為上訴人及其子楊正洵購置土地，於
    民國（下同）84年間以楊榮一名義向訴外人邵永安購買如附
    表所示坐落屏東縣高樹鄉○○○段256地號等31筆土地（下
    稱系爭土地），成交價金為新台幣（下同）169,436,400元
    ；其中256地號至278地號等22筆土地登記在楊正洵名下，經
    被上訴人計算楊正洵應支付之價金為121,811,725元，而楊
    正洵實際僅負擔34,780,100元，餘款則由楊榮一及上訴人分
    別支付1000萬元及77,031,625元，被上訴人乃依行為時遺產
    及贈與稅法第5條第3款規定，按土地公告現值與上訴人及楊
    正洵之出資比例，核定上訴人贈與額為18,949,505元，並補
    徵贈與稅4,137,831元。上訴人不服，申請復查，未獲變更
    ，提起訴願，亦遭決定駁回，遂提起行政訴訟，前經原審以
    90年度訴字第322號判決撤銷訴願決定及原處分（復查決定
    含原核定處分），被上訴人不服提起上訴，經本院以92年度
    判字第1594號判決將原判決廢棄，發回原審更為審判。嗣經
    高雄高等行政法院再以92年度訴更字第86號判決訴願決定及
    原處分（含復查決定）關於核定補徵上訴人贈與稅超過1,90
    1,050元部分撤銷，其餘之訴駁回，兩造各就其敗訴部分表
    示不服，分別提起上訴，復經本院以95年度判字第1770號判
    決將原判決廢棄，發回原審更為審判，經原審判決將訴願決
    定及原處分關於核定被徵上訴人贈與稅超過2,223,718元部
    分撤銷，其餘之訴駁回，上訴人仍不服而提起上訴。
二、本件上訴人在原審起訴主張：系爭土地係上訴人配偶楊榮一
    向訴外人邵永安購置後，因該土地為農地，乃藉具有自耕農
    身分之上訴人及其子楊正洵名義，以信託方式辦理所有權移
    轉登記，然此僅係楊榮一之理財方式而已，並無贈與之意思
    ；且其與楊正洵各自取得土地之地目不同，被上訴人逕以相
    同價值核算，作為核課本件稅捐之基準，有違一般社會經驗
    法則；又如認本件仍視同贈與，惟其係屬附負擔之贈與，其
    所有以楊正洵為連帶債務人之債權額，應自贈與額中扣除；
    另本件登記於楊正洵名下之土地，係屬農業用地，依農業發
    展條例第38條第2項規定應免徵贈與稅云云，求為撤銷原處
    分及訴願決定之判決。
三、被上訴人在原審答辯則以：本件上訴人與其子楊正洵於84年
    間共同向訴外人邵永安購買31筆土地（惟於85年2月2日登記
    過戶，22筆登記為楊正洵所有，9筆登記為上訴人所有），
    成交總價169,436,400元，其中尾款1億元部分，由上訴人與
    楊正洵於85年2月2日分別設定債權3,000萬元及7,000萬元之
    抵押權予出賣人邵永安，嗣86年間上訴人自出售屏東市○○
    段137地號土地所得價款中，先抽出3,000萬元清償出賣人邵
    永安，餘款7,000萬元由上訴人於86年間向高雄區中小企業
    銀行（下稱高雄企銀）貸款償還出賣人邵永安，該銀行借款
    7,000萬元雖由楊正洵擔任連帶保證人，並提供登記為其所
    有之系爭22筆土地供擔保，然而，該筆7,000萬元銀行債務
    之實際借款人為上訴人，受贈人楊正洵既僅為連帶保證人，
    與遺產及贈與稅法施行細則第18條「依本法第21條在贈與額
    中扣除之負擔，以具有財產價值，業經履行或能確保其履行
    者為限。」之規定不符，且本件贈與時並無任何受贈人需承
    受贈與人債務之約定，況上訴人向銀行之借款所發生之利息
    均係由上訴人負擔，亦難謂贈與時受贈人負有任何之負擔，
    是本件被上訴人以上訴人就系爭31筆土地之購地款計實際支
    付1億元，並扣除上訴人取得9筆土地應支付之價款47,624,6
    75元（31筆土地之買賣總價款169,436,400元上訴人取得9
    筆土地之公告土地現值11,715,500元／上訴人及楊正洵合計
    取得31筆土地之公告土地現值41,680,750元＝47,624,675元
    ）後，核認上訴人代其子楊正洵支付購地價款為52,375,325
    元（100,000,000－47,624,675），再依公告現值核算上訴
    人贈與總額12,884,143元【楊正洵取得22筆土地公告現值
    29,965,250元上訴人代其子支付之價款2,375,325元（上
    訴人實付100,000,000－上訴人取得9筆土地之應出資額47,6
    24,675）／楊正洵取得22筆土地應支付價金121,811,725元
    ＝贈與總額12,884,143元】，並無不合等語，資為抗辯。
四、原審斟酌全辯論意旨及調查證據之結果，略以：
  (一)信託法係於85年1月26日公布施行，而系爭土地於85年2月2
    日移轉登記給上訴人及其子楊正洵時，信託法已經公布施行
    ，惟上訴人及其子楊正洵與其配偶楊榮一在系爭土地所有權
    移轉登記前後，均無另以契約約定渠等之信託關係，並依上
    開信託法規定為信託登記，是上訴人主張系爭土地係由其配
    偶楊榮一買受並信託登記在上訴人及其子楊正洵名下，已難
    令人採信。再查，購買系爭土地之資金來源1.定金3,000萬
    元部分：該定金固係由楊榮一於84年8月14日分別簽發高雄
    企銀東屏東分行3張支票支付，惟查，該資金來源係楊正洵
    於84年8月14日以其坐落屏東縣內埔鄉○○○段270、273、
    273之1、273之3地號等土地向高雄企銀屏東分行貸款4,000
    萬元，其中3,000萬元轉入楊榮一支存帳戶用以支付本件定
    金，此有高雄企銀貸款本金紀錄查詢表及存（提）款交易明
    細查詢表影本附卷足稽；2.中金3,500萬元：其中4,780,100
    元係由楊正洵於84年11月間出售屏東縣內埔鄉○○○段818
    之3地號土地予洪朝財所收取價金支付，餘由楊榮一支付等
    情，業據楊榮一於87年3月23日在被上訴人處接受訪談時陳
    明在卷，此有該談話紀錄影本附卷可參；3.中金4,436,400
    元：該筆資金係由楊榮一於85年2月27日簽發高雄企銀東屏
    東分行支票支付250萬元外，餘款則於同日以現金支付，亦
    據上訴人於90年6月19日原審法院行準備程序時陳明在卷，
    復有高雄企銀存（提）款交易明細查詢表影本附卷為憑；4.
    尾款1億元：該筆資金固以上訴人及楊正洵二人為債務人兼
    義務人，提供系爭土地予邵永安分別設定債權額3,000萬元
    及7,000萬元之抵押權登記，然該筆借款之償還係分別由：
    １、上訴人於86年5月22日出售屏東市○○段137地號土地得
    款82,395,720元，其中52,321,156元係匯入高雄企銀屏東分
    行楊榮一帳戶，再由楊榮一將其中3,000萬元於86年6月16日
    以永晉興業股份有限公司（楊榮一為負責人）名義簽發支票
    匯入高雄企銀澄清分行邵永安帳戶；２、餘款則由上訴人於
    86年11月18日以系爭土地向高雄企銀貸款8,000萬元，並將
    其中7,000萬元支付上開借款（上訴人86年11月18日借款1,
    000萬元，撥入上訴人帳戶後轉帳予邵永安；同日上訴人另
    借款7,000萬元，撥入上訴人帳戶後，將1,500萬元轉帳予邵
    永安，另5,500萬元轉帳予其子楊正洵；同日楊正洵又轉帳5
    筆500萬元，合計2,500萬元予邵永安，另將3,000萬元轉帳
    予其父楊榮一，同日楊榮一分別提領現金600萬元、400萬元
    、450萬元、450萬元及500萬元，合計2,400萬元予邵永安，
    業據楊榮一於87年3月23日接受被上訴人訪談時陳明在卷，
    復有高雄企銀貸款本金紀錄查詢表及存（提）款交易明細查
    詢表影本附卷足稽。則由系爭土地之資金來源觀之，購買系
    爭土地之資金除34,780,100元係楊正洵實際支出外，餘款則
    分別由楊榮一及上訴人各負擔34,656,300元及1億元，洵堪
    認定。是上訴人及其子楊正洵所給付購買系爭土地之資金合
    計即高達134,780,100元，而楊榮一則僅負擔34,656,300元
    ，益證系爭土地非屬楊榮一買受而信託登記在上訴人及其子
    楊正洵名下；上訴人上開主張，自不可採。
  (二)又上訴人既係以自己之資金，購買不動產，並無償以楊正洵
    名義辦理所有權登記，使楊正洵成為前揭不動產之所有權人
    ，則依行為時遺產及贈與稅法第5條第3款規定應以贈與論。
    而如附表所示加蚋埔段256地號至278地號等22筆土地既登記
    為楊正洵所有，其應負擔價金為121,811,725元，然其僅實
    際負擔34,780,100元，餘款則由其父楊榮一及上訴人支付，
    已如前述，則被上訴人依前揭行為時遺產及贈與稅法規定，
    按土地公告現值與上訴人及楊正洵之出資比例，核定補徵上
    訴人贈與稅，即非無據。然被上訴人原核定認上訴人及楊榮
    一所支付之價款各為124,656,300元及1,000萬元，按比例計
    算楊正洵應負擔部分之土地價額，核定上訴人贈與總額18,9
    49,505元，贈與稅額4,137,831元，即有違誤；故應按上開
    上訴人及其子楊正洵實際給付系爭土地價金之金額，按土地
    公告現值與上訴人及楊正洵之出資比例，應補徵上訴人贈與
    稅2,223,718元。至於上訴人主張其與楊正洵各自取得土地
    之地目不同，被上訴人逕以相同價值核算，據為核課本件稅
    捐之基準，有失公允乙節。按「遺產及贈與財產價值之計算
    ，以被繼承人死亡時或贈與人贈與時之時價為準；．．．第
    1項所稱時價，土地以公告土地現值或評定標準價格為準；
    房屋以評定標準價格為準。」為行為時遺產及贈與稅法第10
    條第1項前段、第3項所明定。查，系爭土地之買賣契約書，
    並未分別約定各地號土地之實際成交價金，揆諸前揭法條之
    意旨，被上訴人按系爭土地之公告現值比例核算贈與額，並
    無違誤。又系爭土地於所有權移轉登記給上訴人及其子楊正
    洵時，因買賣價金尚有尾款1億元未給付，故同時以該土地
    設定抵押權予邵永安以擔保其債權，而該抵押權設定登記雖
    載明上訴人及其子楊正洵為債務人及義務人，嗣後並由上訴
    人以其出售土地之價金及向銀行貸款之款項，清償上開尾款
    ，並塗銷該抵押權登記乙節，業據兩造分別陳明在卷，復有
    土地登記謄本、土地登記申請書及抵押權設定契約書等影本
    附卷可參；則由上開抵押權設定契約書觀之，當事人已明確
    約定「本件抵押權設定並無借貸關係，係為土地買賣付清尾
    款之擔保。」故上開抵押權設定登記雖記載上訴人及其子楊
    正洵為債務人，然其目的無非係為擔保上開尾款之履行，故
    嗣後上訴人以其出售土地之價金及向銀行貸款之款項，付清
    該尾款，仍屬上訴人以自己之資金，無償為其子楊正洵購置
    土地之行為，尚難因上開抵押權設定登記已記載楊正洵為債
    務人，即認定上訴人嗣後付清尾款之行為，係以現金贈與其
    子楊正洵，而逕以其抵押權所擔保之7,000萬元債權，認定
    本件上訴人贈與其子楊正洵之金額，併此敘明。
  (三)本件上訴人於86年11月18日提供系爭土地為擔保向高雄企銀
    貸款8,000萬元，其所借款項，揆諸前揭說明，於銀行將貸
    款撥入上訴人帳戶時，上訴人與高雄企銀即成立消費寄託關
    係，而於上訴人領取該款項時，即取得該款項之所有權，故
    本件上訴人雖以舉債負擔債務之方式取得上開借款，然該借
    款仍不失為上訴人自己之資金，而以該資金無償為他人購置
    財產（繳納不動產買賣價金），即已構成行為時遺產及贈與
    稅法第5條第3款所定之贈與行為（本院71年度判字第1057號
    判決意旨亦採相同見解）。則本件上訴人以其向銀行所貸之
    款項，清償系爭土地買賣價金，既符合行為時遺產及贈與稅
    法第5條第3款所定之贈與行為，即不生該條文文意不能涵蓋
    ，而存在法律漏洞之問題。是被上訴人依前揭規定核課上訴
    人贈與稅，於法並無不合。又本件贈與稅乃上訴人無償為他
    人購置不動產，而依法課徵贈與稅，並非以上訴人贈與楊正
    洵農地為核課依據，上訴人自不得主張適用贈與農地免計入
    贈與總額之規定；況行為時遺產及贈與稅法第20條第5款農
    業用地免計入贈與總額之規定，其立法本旨係保障農地，以
    農地於贈與發生後，仍續供農業生產使用為限，始得不計入
    。而系爭土地既如上訴人所稱僅係為理財行為（出售賺取價
    差），亦無上開條文之適用。是上訴人主張系爭土地為農地
    ，依法免計入贈與總額，委無可採。
  (四)本件既係因上訴人以自己之資金，無償為其子楊正洵購置系
    爭土地，而依行為時遺產及贈與稅法第5條第3款規定，以贈
    與論，予以課徵贈與稅，故本件情形既屬視同贈與，上訴人
    與其子楊正洵自不可能依上開民法第412條第1項規定，為附
    負擔贈與之約定；況且，本件自系爭土地於85年2月2日所有
    權移轉登記給上訴人及其子楊正洵，至上訴人於86年9月30
    日提供系爭土地設定抵押權向高雄企銀貸款8,000萬元，時
    間相差已逾1年7月，亦難認定上訴人當初無償為楊正洵購置
    系爭土地時，已與楊正洵就此部分貸款為連帶保證人及以系
    爭土地設定抵押權為附負擔贈與之約定。是上訴人主張其向
    高雄企銀辦理上開貸款，楊正洵為連帶債務人，其雖名義上
    非主債務人，惟連帶債務人其隨時有被追償之可能，因此本
    件如認係「贈與」亦屬附負擔之贈與，故以楊正洵為連帶債
    務人之債權額，應自贈與額中扣除云云，尚非可採。
  (五)至於本院前發回意旨略以：當贈與客體仍然存在就贈與人之
    債務存有物上負擔，或者受贈者因為贈與行為而與贈與人共
    同承擔贈與人之債務，甚或是擔任連帶保證人時。在該債務
    範圍內，贈與是否能實現，受贈人是否能終局保有該債務範
    圍內之贈與標的，仍取決於贈與人往後之實際作為，此時是
    否應先認為「贈與債務已生效」，要求贈與人負擔贈與稅，
    還是等到贈與人實際清償債務，使受贈物之物上保證責任或
    受贈人之連帶清償責任消滅時，才算「贈與債務已生效」。
    故依上開發回意旨，本件所應探究者為「贈與債務何時生效
    」？惟，按保證契約係屬從契約，以主債務之存在為前提，
    其債務具有從屬性及補充性，因保證人代為清償債務後，可
    向主債務人求償，故其最終應負清償責任者，乃為主債務人
    。又若主債務人及物上保證人或連帶保證人均不清償，而發
    生主債務人死亡之情形時，其債務亦得列為未償債務，自其
    遺產中扣除，故該債務最終仍由主債務人負責；是贈與人以
    舉債（例：借貸）方式，並以受贈人為保證人，將其因舉債
    所取得之對價（如：現金）移轉給受贈人，若以事後贈與人
    清償之情形，作為贈與債務生效之依據，因是否為清償及如
    何清償（如分期償還），可以由贈與人自由決定，然在稽徵
    實務上則有難以追查之困難，致增加稽徵成本而不符經濟原
    則；況且，在贈與人清償債務前而發生死亡之情形，在遺產
    稅部分因得將該債務列為未償債務，而自遺產中扣除，實質
    上此部分已不必繳納遺產稅，然因先前贈與人已將此部債務
    所取得之對價移轉給受贈人，若認因贈與人未清償債務而不
    能認列贈與金額，勢必造成當事人得以此方式於生前為財產
    分析贈與，而規避遺產稅，致有違現行遺產及贈與稅法立法
    精神，在於課徵贈與稅係為堵塞逃漏遺產稅之目的。是本件
    上訴人以系爭土地提供擔保，並以其子楊正洵為連帶保證人
    向高雄企銀貸款8,000萬元，作為清償系爭土地買賣尾款之
    用，因該貸款係以上訴人為主債務人，揆諸前揭說明，其債
    務最終均由主債務人負責，故縱使上開貸款係提供系爭土地
    為擔保，並以楊正洵為連帶保證人，仍應以楊正洵獲取該債
    務之對價利益時，而確認上訴人確有以自己資金，為其子楊
    正洵購置系爭土地之意思，其贈與債務已生效，至於事後上
    訴人有無清償其借款，並不影響本件贈與金額之認定。
  (六)綜上所述，系爭土地成交價金為169,436,400元，其中256地
    號至278地號等22筆土地登記於楊正洵之名下，經被上訴人
    計算楊正洵應支付之價金為121,811,725元，而其實際負擔
    34,780,100元，餘款則分別由楊榮一及上訴人各負擔34,65
    6,300元及1億元，被上訴人依行為時遺產及贈與稅法第5條
    第3款之規定，按土地公告現值與上訴人及楊正洵之出資比
    例核定上訴人贈與額12,884,143元，補徵上訴人贈與稅2,22
    3,718元範圍內，核屬有據，被上訴人原核定超過上開金額
    部分即有違誤；訴願決定未予糾正，亦有未合；上訴人就此
    部分起訴求為撤銷，為有理由，應予准許，爰將訴願決定及
    原處分（復查決定含原核定處分）關於核定補徵上訴人贈與
    稅超過2,223,718元部分均撤銷。而被上訴人原核定上訴人
    贈與稅在上開金額以內，並無違誤，訴願決定予以維持，亦
    無不合；上訴人起訴意旨就此部分求予一併撤銷，為無理由
    ，應予駁回。
五、上訴意旨略謂：(一)本件確係楊榮一個人之理財行為，僅係父
    親楊榮一藉楊正洵自耕農之身分購買農地轉售之理財行為而
    非贈與。亦即楊榮一與楊正洵間，基於契約當事人間之信賴
    關係，成立借名登記契約。惟原判決於此支字未提，即屬判
    決不備理由之當然違背法令。(二)遺產及贈與稅法第5條既未
    明定，以「舉債負擔債務」之方式無償為他人購置財產，應
    視同贈與，則被上訴人自不得將之認為贈與並核課贈與稅。
    況查遺產及贈與稅法第5條係採「列舉」之規定，故如非本
    條所列之法律事實自不得將不同之法律之事實擴大解釋，賦
    予相同課徵贈與稅之法律效果。原判決對此未經詳查，難謂
    無適用法規不當之判決違背法令。(三)縱使贈與之債權契約已
    成立生效，惟於標的物未交付或移轉登記前得隨時撤銷或撤
    回，即受贈人未終局保有該贈與物時得隨時撤回或核退。果
    如被上訴人所言贈與債權契約生效即應核課贈與稅，則其贈
    與物交付或移轉與否即與贈與無涉，不得再為撤回或核退，
    顯見贈與稅係贈與之物權契約核課贈與稅而非債權契約。原
    判決於此未經詳查，難謂無判決適用法規不當之違背法令云
    云。
六、本院查：(一)系爭土地移轉登記給上訴人及其子楊正洵時，信
    託法已於85年1月26日日公布施行，惟上訴人及其子楊正洵
    與其配偶楊榮一在系爭土地所有權移轉登記前後，均無另以
    契約約定渠等之信託關係，並依上開信託法規定為信託登記
    ；及參以高雄企銀貸款本金紀錄查詢表及存（提）款交易明
    細查詢表影本、楊榮一於87年3月23日在被上訴人處接受訪
    談之談話紀錄及上訴人於90年6月19日在原審行準備程序時
    之供述，購買系爭土地之資金來源，除34,780,100元係楊正
    洵實際支出外，餘款則分別由楊榮一及上訴人各負擔34,656
    ,300元及1億元。是上訴人及其子楊正洵所給付購買系爭土
    地之資金合計即高達134,780,100元，而楊榮一則僅負擔34
    ,656,300元，益證系爭土地非屬楊榮一買受而信託登記在上
    訴人及其子楊正洵名下等情，乃原審本於職權調查審認後確
    定之事實，並於判決理由欄明確詳述其得心證之理由，尚無
    判決不備理由之違法。上訴人辯稱本件確係楊榮一個人之理
    財行為，僅係父親楊榮一藉楊正洵自耕農之身分購買農地轉
    售之理財行為而非贈與。亦即楊榮一與楊正洵間，基於契約
    當事人間之信賴關係，成立借名登記契約云云，顯與實情不
    符。(二)本件上訴人於86年11月18日提供系爭土地為擔保向高
    雄企銀貸款8,000萬元，於銀行將貸款撥入上訴人帳戶時，
    該筆款項之所有權以為上訴人所有，故本件上訴人雖以舉債
    負擔債務之方式取得上開借款為其子楊正洵購置系爭不動產
    ，然其實質上之目的亦使其子取得利益，依實質課稅公平原
    則，仍應認符合遺產及贈與稅法第5條第3款課徵贈與稅之要
    件。上訴人猶以：遺產及贈與稅法第5條既未明定，以「舉
    債負擔債務」之方式無償為他人購置財產，應視同贈與，則
    被上訴人自不得將之認為贈與並核課贈與稅云云，加以爭執
    ，依上開說明，係屬誤解法律規定而殊無足取。(三)至贈與稅
    之課徵，係就贈與之債權行為抑或物權行為課徵乙節，按遺
    產及贈與稅法第24條第1項規定，自贈與行為發生後30日申
    報贈與稅之規定，對不動產之贈與，應可認定係就贈與之債
    權行為課徵贈與稅。又稅法上贈與稅之課徵，係以債權契約
    為其課徵標的，與物權契約無關，不動產贈與亦不例外，是
    不動產贈與稅之課徵，只要贈與契約成立，即應予課徵，此
    乃遺產及贈與稅法上之固有概念。是贈與稅之課徵，係以贈
    與債權契約為標的，縱有不當之虞，亦屬立法政策問題，並
    非原審所能審酌，合先陳明。原判決就關於上訴人以系爭土
    地提供擔保，並以其子楊正洵為連帶保證人向高雄企銀貸款
    ，作為清償系爭土地買賣尾款之用，因該貸款係以上訴人為
    主債務人，其債務最終均由主債務人負責，故縱使上開貸款
    係提供系爭土地為擔保，並以楊正洵為連帶保證人，仍應以
    楊正洵獲取該債務之對價利益時，而確認上訴人確有以自己
    資金，為其子楊正洵購置系爭土地之意思，其贈與債務已生
    效，至於事後上訴人有無清償其借款，並不影響本件贈與金
    額之認定等事項均詳予以論述，是原判決所適用之法規與該
    案應適用之現行法規並無違背，與解釋判例，亦無牴觸，並
    無所謂原判決有違背法令之情形。上訴意旨主張：縱如被上
    訴人所言贈與債權契約生效即應核課贈與稅，則其贈與物交
    付或移轉與否即與贈與無涉，不得再為撤回或核退，顯見贈
    與稅係贈與之物權契約核課贈與稅而非債權契約。原判決於
    此未經詳查，難謂無判決適用法規不當之違背法令云云，核
    無可採。至於上訴人其餘所訴各節，無非係就原審取捨證據
    、認定事實之職權行使，指摘其為不當，均無足採。(四)綜上
    所述，原判決認事用法洵無違誤，上訴論旨指摘原判決違背
    法令，求予廢棄為無理由，應予駁回。
七、據上論結，本件上訴為無理由，爰依行政訴訟法第255條第1
    項、第98條第1項前段，判決如主文。
中    華    民    國    98    年    5     月    27    日
                    最高行政法院第三庭
                        審判長法官  高  啟  燦
                              法官  胡  方  新
                              法官  帥  嘉  寶
                              法官  黃  合  文
                              法官  吳  慧  娟
以  上  正  本  證  明  與  原  本  無  異
中    華    民    國    98    年    6     月    1     日
                              書記官  邱  彰  德


司法院資訊處製作；財團法人民間司法改革基金會備份。
